【裁判字號】    92,簡上,222
【裁判日期】    920725
【裁判案由】    竊盜
【裁判全文】
臺灣高雄地方法院刑事判決               九十二年度簡上字第二二二號
    上  訴  人
    即  被  告  乙○○
右上訴人因竊盜案件，不服本院高雄簡易庭九十一年度雄簡字第一三四七號中華民國
九十一年十月二十二日第一審判決（聲請簡易判決處刑案號：臺灣高雄地方法院檢察
署九十一年度偵字第一五五九九號），提起上訴，本院管轄之第二審合議庭判決如左
：
    主  文
原判決撤銷。
乙○○無罪。
    理  由
一、本件檢察官聲請簡易判決處刑意旨略以：被告乙○○曾犯違反能源管理法之罪，
    經判處有期徒刑四月確定，於民國（下同）八十八年十一月三十日執行完畢，猶
    不知悛悔，復意圖為自己不法之所有，於九十一年七月十九日十五時許，在高雄
    縣鳳山市○○○路一三六號之「甲○○○」內，竊取豬大腸三盒、玉米粒、蒜仁
    、魚卵、豬小里肌肉、粉腸各一盒、鹹酥花生、虱目魚肚各二盒，得手後藏置於
    其所著之外套內，正欲離去之際，為該「甲○○○」之職員丁○○發覺報警當場
    查獲。因認被告乙○○涉犯刑法第三百二十條第一項之竊盜罪嫌等語。
二、按犯罪事實應依證據認定之，無證據不得推定其犯罪事實；又不能證明被告犯罪
    者，應諭知無罪之判決，刑事訴訟法第一百五十四條、第三百零一條第一項分別
    定有明文。
三、檢察官聲請簡易判決處刑意旨認被告乙○○涉犯前開犯行，係以右開事實，業據
    被告乙○○於警詢及偵查中供承不諱，核與證人即「甲○○○」之職員丁○○所
    指證情節相符，且有相片一張、贓物認領保管收據一紙在卷可資佐證等情，以為
    論據；訊據被告乙○○堅詞否認有何公訴人所指稱之竊盜犯行，辯稱：從未在高
    雄縣鳳山市○○○路之「甲○○○」行竊，其係遭第三人丙○○冒名應訊，伊不
    認識丙○○，但伊之身分證在九十年六月十一日曾因皮包遭竊而遺失，伊有申請
    補發，可能是因此遭到盜用等語。
四、經查；
（一）證人即九十一年七月十九日負責製作至前述「甲○○○」行竊之人警訊筆錄之
      警員戊○○於本院九十二年六月十八日審理期日，曾來院證述：可以肯定當時
      至警局製作筆錄之竊嫌並非本件在庭之被告乙○○，而是另有其人，因為長相
      差很多等語（見本院九十二年六月十八日訊問筆錄）。
（二）而本院九十二年度易字第八九號刑事竊盜案件之被告丙○○，於本院審理上開
      刑事案件時，亦曾自承：確實曾在九十一年七月十九日十五時許，至高雄縣鳳
      山市「甲○○○」竊取豬大腸三盒、魚卵一盒、豬小里肌肉一盒、粉腸一盒、
      虱目魚肚二盒，得手後藏於身上外套欲離去時，被保全人員丁○○發覺報警查
      獲，後於同日在高雄縣警察局鳳山分局五甲派出所冒用乙○○之名字應訊，並
      偽造乙○○之署押等語（見本院九十二年度易字第八九號刑事竊盜案件九十二
      年四月二十一日訊問筆錄）。
（三）再經警將九十一年七月十九日涉嫌至前述「大統超商」行竊之人之指紋（指紋
      卡上記載為「乙○○」），與右開本院九十二年度易字第八九號刑事竊盜案件
      之被告丙○○之指紋，送請內政部警政署鑑定之結果，二者之指紋相同，有內
      政部警政署刑事警察局九十一年九月二十七日刑紋字第０九一０二六二七三六
      號函一份在卷可佐。
（四）綜上所述，足見案外人丙○○於本院九十二年度易字第八九號刑事案件審理期
      間所自承其方為在九十一年七月十九日至前述「大統超商」行竊之人，而在遭
      警查獲後即冒用被告乙○○之名義應訊等語，應為真實而可採信，被告乙○○
      前開辯詞為有理由。此外，本院復查無積極證據，足認被告確有公訴人所指訴
      之竊盜犯行，既不能證明被告犯罪，即應為無罪之諭知。被告以其並無為任何
      竊盜犯行提起上訴，應認有理由，原審不察，遽為被告有罪判決，自有未合，
      應由本院將原判決撤銷，改諭知無罪之判決。
據上論斷，應依刑事訴訟法第四百五十五條之一第三項、第三百六十九條第一項前段
、第三百六十四條、第三百零一條第一項，判決如主文。
本案經檢察官楊慶瑞到庭執行職務。
中      華      民      國    九十二      年      七      月  二十五    日
                                  臺灣高雄地方法院刑事第六庭
                                      審判長法  官  李政庭
                                            法  官  洪榮家
                                            法  官  李怡諄
右正本證明與原本無異。
不得上訴
                                            書記官  陳孟瑩
中    華    民    國    九十二    年       七      月      二十五      日


司法院資訊處製作；財團法人民間司法改革基金會備份。
